【裁判字號】    90,易,1824
【裁判日期】    901207
【裁判案由】    竊盜
【裁判全文】
臺灣臺南地方法院刑事判決                          九十年度易字第一八二四號
    公  訴  人  臺灣台南地方法院檢察署檢察官
    被      告  乙○○
右列被告因竊盜案件，經檢察官提起公訴 (九十年度偵緝字第二九六號)，本院判決
如左：
    主  文
乙○○連續攜帶兇器竊盜，累犯，處有期徒刑壹年拾月，扣案之剝線鉗壹支沒收。
    事  實
一、乙○○前於民國八十年間，因偽造有價證券案件，經台灣台北地方法院判處有期
    徒刑三年六月確定，甫於八十六年七月十三日執行完畢，猶不思悔改，竟基於意
    圖為自己不法所有之概括犯意，先於九十年一月二十日上午十二時許，駕駛未懸
    掛車牌之小貨車，前往嘉義縣水上鄉○○路一百九十九巷二十九號甲○○經營之
    工廠，並攜帶客觀上可為兇器之剝線鉗一支侵入該工廠，竊取其工廠內之電纜線
    十條、鋁玻璃窗十二片、鋁紗窗四片、音響一組、唱片二張、小卡帶二十三片及
    大卡帶十片。得手後復承前竊盜之概括犯意，於同日下午二時四十分許，將其所
    駕駛上開小貨車駛往台南縣後壁鄉頂安村二百二十七號丙○○所有養豬場附近之
    空地，已侵入其內，欲伺機竊取丙○○所有置於該處之物品，尚未得手，為在該
    養豬場隔壁農舍埋伏之戊○○發覺，乙○○見狀，拔腿並即駕駛上開未懸掛車牌
    小貨車逃逸，戊○○見狀，在後也駕駛其所有自小客車追捕，同時並打電話報台
    南縣白河分局後壁分駐所警員圍捕當場緝獲乙○○，並當場於乙○○所駕駛上開
    未懸掛車牌小貨車內扣得電纜線十條、鋁玻璃窗十二片、鋁紗窗四片、音響一組
    、唱片二張、小卡帶二十三片、大卡帶十片（均已發還甲○○）及乙○○所有剝
    線鉗一支。
二、案經甲○○及丙○○訴由台南縣警察局白河分局報請台灣台南地方法院檢察署檢
    察官偵查起訴。
    理  由
一、訊據被告乙○○，對於右揭時地，在其所駕駛上開未懸掛車牌小貨車內有查獲甲○○工廠內之上述物品，固坦承不諱；惟矢口否認有竊盜之犯行，辯稱：為警所
    查獲上開物品係甲○○工廠內廢棄之物品云云，對於竊盜丙○○之部分亦矢口否
    認，辯稱：伊當日僅在案發地點逗留，並未有伺機竊盜丙○○物品之犯行云云。
    經查：
    (一）就被告竊盜告訴人吳中雄上述物品部分：業據被告乙○○於警訊時供承不
         諱，核與告訴人甲○○於警訊、偵訊中及本院審理時指訴之情節相符，復
         有贓物認領保管單一紙及剝線鉗一支扣案可稽，被告於本院審理時翻異前
         供，辯稱：查獲上開物品認係甲○○工廠內廢棄之物品云云，無非推卸刑
         責之詞，自不足採，被告苟其未有上開偷竊之行為，自可光明大方，何必
         駕駛上開未懸掛車牌小貨車，被告此部分之犯行，洵堪認定。
   （二）就被告竊盜告訴人丙○○部分：被告於本院審理時雖矢口否認有該部分之
         犯．惟被告確有此部分犯行．已據告訴人丙○○及證人戊○○於警訊及檢
         察官偵訊中指證歷歷，而被告於九十年二月二十六日檢察官偵訊中，亦直
         承其所以至案發地點，係要看看是否有沒用的東西可以撿拾的等語，又被
         告在被證人戊○○發覺後，即忙駕車逃逸之事實，亦經證人戊○○於本
         院審理時證述綦詳，並由戊○○打電話報台南縣白河分局後壁分駐所警員
         圍捕並當場緝獲乙○○之事實，並經證人即該所警員楊連政、丁○○於本
         院審理時證述明確，此部分之事實且為被告所自承，是本件被告苟其未有
        上開伺機偷竊之行為，何以驚慌至此？足見其上開所辯，無非畏罪卸責之
        詞，自不足採信，其亦有著手偷竊告訴人丙○○上開物品未得逞之事實亦
        堪認定。
二、按剝線鉗客觀上可為兇器之一種，核被告乙○○所為事實欄竊盜甲○○所營工廠
    內犯行，係犯刑法第三百二十一條第一項第三款之攜帶兇器竊盜罪；所為事實欄
    伺機竊取丙○○竊盜犯行，係犯刑法第三百二十條第一項、第三項之普通竊盜罪
    未遂罪。被告乙○○先後二次竊盜犯行，時間緊接，犯罪構成要件相同，顯係基
    於概括犯意為之，為連續犯，應依刑法第五十六條規定，以攜帶兇器竊盜一罪論
    ，並加重其刑，被告有如事實欄所示前科紀錄，此有臺灣台南地方法院檢察署刑
    案資料查註紀錄表一份在卷可按，其於有期徒刑執行完畢後五年之內再犯本件有
    期徒刑以上之罪，係屬累犯，應依刑法第四十七條之規定遞加重其刑。爰審酌被
    告之品行及其犯罪之動機、目的、犯罪之手段、所生之損害及犯罪後偵審中仍飾
    詞狡辯，豪無悔意等一切情狀，量處如主文所示之刑，以資懲儆。扣案之剝線鉗
    一支，為被告所有供犯罪所用之物，業據被告供明在卷可按，爰依刑法第三十八
    條第一項第二款之規定併予宣告沒收。
據上論斷，應依刑事訴訟法第二百九十九條第一項前段，刑法第五十六條、第三百二
十一條第一項第三款、第三百二十條第一項第三項、第四十七條、第三十八條第一項
第二款，判決如主文。
本案經檢察官林志峰到庭執行職務
中    華    民    國      九十        年    十    二      月    七      日
      臺灣臺南地方法院刑事第五庭
                                          法  官  陳  忠  鎣
右正本證明與原本無異。
如不服本判決，應於判決送達後十日內，向本院提出上訴狀。（應附繕本）
                                          書記官  吳  信  助
中    華    民    國      九十        年    十    二      月    七      日
附錄本案論罪科刑法條全文：
中華民國刑法第三百二十一條(加重竊盜罪)
犯竊盜罪而有左列情形之一者，處六月以上五年以下有期徒刑：
一  於夜間侵入住宅或有人居住之建築物、船艦，或隱匿其內而犯之者。
二  毀越門扇、牆垣或其他安全設備而犯之者。
三  攜帶兇器而犯之者。
四  結夥三人以上而犯之者。
五  乘火災、水災或其他災害之際而犯之者。
六  在車站或埠頭而犯之者。
前項之未遂罰之。
中華民國刑法第三百二十條(普通竊盜罪、竊佔罪)
意圖為自己或第三人不法之所有，而竊取他人之動產者，為竊盜罪，處五年以下有期
徒刑、拘役或五百元以下罰金。
意圖為自己或第三人不法之利益，而竊佔他人之不動產者，依前項之規定處斷。
前二項之未遂犯罰之。


司法院資訊處製作；財團法人民間司法改革基金會備份。
